【裁判字號】    92,交聲,657
【裁判日期】    920820
【裁判案由】    聲明異議
【裁判全文】
臺灣臺中地方法院交通事件裁定                    九十二年度交聲字第六五七號
    原處分機關  交通部公路局台中區監理所豐原監理站
    異議人即
    受處分人    甲○○
右列受處分人因違反道路交通管理處罰條例案件，對於交通部公路局台中區監理所豐
原監理站九十二年五月十二日所為之裁決（豐監稽違六三字第ＺＦ0000000號
裁決書），聲明異議，本院裁定如左：
    主  文
異議駁回。
    理  由
一、原處分機關略以：本案係國道公路警察局第六隊逕行舉發受處分人甲○○所有之
    車號Ｂ６─９６９５號自小客車於九十二年四月六日十三時五十一分許，行經國
    道三號公路南向七十四公里處，因「速限一○○公里十速一一一公里超速十一公
    里」違規，受處分人不服舉發提出申訴，經原舉發機關函覆違規屬實，該站遂於
    九十二年五月十二日以豐監稽違六三字第ＺＦ0000000號裁決書，裁處罰
    鍰新台幣三千元，並記違規點數一點，逾期則依裁決書處罰主文規定裁處，於法
    並無不合等語。
二、本件異議人即受處分人甲○○則以：異議人駕駛Ｂ６─９６９５自小客車於九十
    二年四月六日下午從國道三號公路南下，過土城以南，當地速限標誌確實標示「
    總重二十噸以上大貨車速限九○公里，其他車種速限為一一○公里」，但經本人
    異議後，原舉發單位卻以國道三號公路土城交流道以南路段速限為一一○公里之
    調整，係自九十二年四月十五日零時起，但當時異議人因信任已豎立在路旁，為
    不特定第三人所得共見之速限指示，而以時速一一一公里行駛，原舉發機關之舉
    發實有違誤，爰聲明異議云云。
三、按汽車行駛高速公路應依速限標誌指示。違反者，處罰鍰新台幣三千元以上、六
    千元以下罰鍰，並記違規點數一點。高速公路交通管制規則第五條、道路交通管
    理處罰條例第三十三條第一項、第六十三條第一項分別定有明文。經查：本件受
    處分人甲○○所有之車號Ｂ６─９６９５號自小客車於九十二年四月六日十三時
    五十一分許，行經國道三號公路南向七十四公里處，因「速限一○○公里十速一
    一一公里超速十一公里」違規，為國道公路警察局第六隊依採證相片逕行舉發等
    情，有公警察交字第ＺＦ0000000號舉發通知單、違規採證相片一幀及內
    政部警政署國道公路警察局第六警察隊九十二年五月二十九日公警國六交訴字第
    ０９２０００２６６７號函一紙可參。雖異議人辯稱：九十二年四月六日，當地
    速限標誌確實標示「總重二十噸以上大貨車速限九○公里，其他車種速限為一一
    ○公里」，異議人係因信任已豎立在路旁之速限指示行駛云云，惟經本院於九十
    二年七月十七日以中院松刑穩９２交聲６５７字第６２３５５號函發文向內政部
    警政署國道公路警察局第六警察隊查詢：「國道三號南向七四公里處，之前於九
    十二年四月六日是否已豎立速限一一○公里之標誌？及其確實豎立時間為何？有
    無駛駕駛人以該速限行駛之可能？」經該單位於九十二年八月一日以公警局國六
    交訴字第０９２０００３９８１號函覆說明：「國道三號公路土城交流道以南路
    段速限調整為一一○公里，係自九十二年四月十五日零時起開始實施，且經詢問
    北工處關西工務段游先生證稱，豎立速限一一○公里之標誌，係於九十二年四月
    十三日中午始由土城交流道以南陸續更換無誤，故九十二年四月六日確實尚未更
    換豎立速限一一○公里之標誌，亦無駛駕駛人以該速限行駛之可能」等語，並有
    該函一紙在卷可稽。是異議人辯稱其乃依速限標誌行駛云云，不足採信。從而，
    受處分人既有前揭違規行為，原處分機關據以援引上開規定，裁處受處分人罰鍰
    新台幣三千元，並記違規點數一點，逾期則依裁決書處罰主文規定裁處，並無不
    當。本件異議為無理由，應予駁回。
四、據上論斷，應依道路交通管理處罰條例第八十七條第二項、道路交通案件處理辦
    法第十九條，裁定如主文。
中      華      民      國    九十二    年      八      月     二十     日
                                        臺灣臺中地方法院交通法庭
                                            法  官  王  靜  秋
右正本證明與原本無異。
如不服本裁定應於送達後五日內向本院提出抗告狀。
                                            書記官
中      華      民      國    九十二    年   八      月   二十       日


司法院資訊處製作；財團法人民間司法改革基金會備份。
